【裁判字號】    97,易,749
【裁判日期】    970530
【裁判案由】    恐嚇等
【裁判全文】
臺灣彰化地方法院刑事判決               97年度易字第749號
公  訴  人  臺灣彰化地方法院檢察署檢察官
被      告  丙○○
上列被告因恐嚇等案件，經檢察官聲請簡易判決處刑（96年度偵
字第5459號），本院彰化簡易庭認為不宜逕以簡易判決處刑（97
年度彰簡字第510號），簽移由本院改依通常程序審理，本院判
決如下：
    主  文
丙○○以加害生命、身體之事恐嚇他人致生危害於安全，處有期
徒刑伍月，如易科罰金，以新臺幣壹仟元折算壹日。緩刑年。
被訴通姦部分公訴不受理。
    犯罪事實
一、丙○○與甲○○係同事關係，乙○○則為甲○○之妻。丙○○明知甲○○係有配偶之人，竟自民國94年某日起至95年間
    某日，多次在彰化縣和美鎮○○○村○街3號發生性行為，嗣
    於94年11月間，丙○○在甲○○使用之門號0000000000號行
    動電話內發現丙○○多次傳簡訊予甲○○，而發現甲○○與
    丙○○有交往、及至96年年初甲○○方向其妻丙○○承認與
    丙○○發生多次性行為，乙○○乃與丙○○商談要求丙○○
    終止與其夫之不正常關係，丙○○因此心生不滿，竟基於恐
    嚇之單一接續犯意，自96年6月14日起至同年7月間某日止，
    以其所持用之行動電話傳簡訊予甲○○所使用之前開門號行
    動電話，對甲○○、乙○○恫嚇稱：「王八蛋去死」、「敢
    對我不利要你死」、「敢告我向他人說我過去，一定要你命
    」、「人渣敢告全家糟殃」等語，以此加害生命、身體之事
    恐嚇甲○○、乙○○，致甲○○、乙○○心生畏懼，致生危
    害於安全。
二、案經乙○○訴請臺灣彰化地方法院檢察署檢察官偵查起訴。
    理  由
壹、證據能力部分
    按被告以外之人於審判外之言詞或書面陳述，除法律有規定
    者外，不得作為證據，刑事訴訟法第159條第1項定有明文，
    惟被告以外之人於審判外之陳述，雖不符合同法第159條之1
    至第159條之4規定，但經當事人於審判程序同意作為證據，
    法院審酌該言詞陳述或書面陳述作成時之情況，認為適當者
    ，亦得為證據，當事人、代理人或辯護人於法院調查證據時
    ，知有第159條第1項不得為證據之情形，而未於言詞辯論終
    結前聲明異議者，視為有前項之同意，此觀同法第159條之5
    規定即明。查本判決後開引用各該被告以外之人於審判外之
    陳述（包含書面陳述），皆屬傳聞證據，惟當事人雖知上開
    證據資料為傳聞證據，但於本院準備程序及審判期日中均表
    示同意或無意見而不予爭執，且迄至言詞辯論終結前亦未再
    聲明異議，本院審酌上開證據資料記載方式及外觀，認其製
    作時之情況尚無違法不當等瑕疵，且與本案具有關連性，認
    為以之作為證據應屬適當，揆諸前開規定，爰逕依刑事訴訟
    法第159條之5規定，認前揭證據資料均例外有證據能力，合
    先敘明。
貳、有罪部分
一、上揭被告丙○○恐嚇甲○○、乙○○之犯罪事實，業據被告
    丙○○於本院審理中坦承不諱；並據證人即告訴人乙○○於
    偵查中證述甚詳，並有簡訊畫面翻拍照片在卷可資佐證，被
    告之自白應與事實相符，其犯行應堪認定。
二、被告以加害生命、身體之事，恐嚇告訴人致生危害於安全，
    核其所為，係犯刑法第305條之恐嚇罪。被告雖有數次恐嚇
    行為，惟其仍屬一犯意接續多次行為，侵害一法益，應為接
    續犯，僅論以單純一罪。爰審酌被告恐嚇之情節、所造成告
    訴人之危害程度，惟於本院審理中坦白認錯，且通姦部分亦
    與告訴人達成和解等一切情狀，量處如主文所示之刑，並諭
    知易科罰金之折算標準，以資懲儆。
三、再被告前未曾受有期徒刑以上刑之宣告，此有臺灣彰化地方
    法院檢察署刑案資料查註紀錄表及臺灣高等法院被告前案紀
    錄表各一份在卷可考，其因一時失慮，致罹刑典，經此偵、
    審程序及論罪科刑之教訓後，當應知所警惕而無再犯之虞，
    本院認所宣告之刑，以暫不執行為適當，爰依刑法第74條第
    1項第1款，宣告緩刑三年，以啟自新。
、公訴不受理部分
一、公訴意旨以上揭犯罪事實欄，被告丙○○明知甲○○係有配
    偶之人，竟自94年某日起至95年間某日，多次在彰化縣和美
    鎮○○○村○街3號發生性行為，因認被告此部分係涉犯刑法
    第239條之通姦罪嫌。
二、按告訴乃論之罪，告訴人於第一審辯論終結前得撤回其告訴
    ，又告訴經撤回者，應諭知不受理之判決，刑事訴訟法第23
    8條第1項、第303條第3款分別定有明文。
三、本件告訴人告訴被告通姦案件，檢察官認被告係觸犯刑法第
    239條之通姦罪，依同法第245條第1項之規定，須告訴乃論
    。經查，被告與告訴人已調解成立，告訴人乃於第一審辯論
    終結前之97年4月18日具狀撤回對被告丙○○之告訴，有撤
    回告訴狀、本院97年4月18日調解筆錄附卷可稽，依照前揭
    說明，應為不受理之諭知。
據上論斷，應依刑事訴訟法第452條、第299條第1項前段、第303
條第3款，刑法第305條、第41條第1項前段、第74條第1項第1款
，刑法施行法第1條之1，判決如主文。
本案經檢察官陳茂榮到庭執行職務
中    華    民    國    97    年    5    月     30    日
                  刑事第三庭     法  官  吳俊螢
以上正本證明與原本無異。
如不服本判決，應於判決送達後10日內，向本院提出上訴書狀，
上訴書狀應「敘述具體上訴理由」，並按他造當事人之人數附繕
本。「切勿逕送上級法院」。
告訴人或被害人對於判決如有不服具備理由請求檢察官上訴者，
其上訴期間之計算係以檢察官收受判決正本之日期為準。
中    華    民    國    97    年    5    月     30    日
                                 書記官  林怡吟
附錄本案論罪科刑法條全文：
中華民國刑法第305條
（恐嚇危害安全罪）
以加害生命、身體、自由、名譽、財產之事，恐嚇他人致生危害
於安全者，處2年以下有期徒刑、拘役或3百元以下罰金。


司法院資訊處製作；財團法人民間司法改革基金會備份。
